# 请教陈版，PPP项目公司政府出资的核算

提问人：chenyiwei 时间：2018-01-28 04:07:41
1 、就该PPP公司单独报表而言，政府方的 8100 万元出资应作为权益。 2 、就社会资本方的合并报表层面而言，该 8100 万元属于BOT模式下的金融资产，相当于预收服务费，应确认为负债，在后续运营期内结转收益。

回答人：chenyiwei
1 、就该PPP公司单独报表而言，政府方的 8100 万元出资应作为权益。 2 、就社会资本方的合并报表层面而言，该 8100 万元属于BOT模式下的金融资产，相当于预收服务费，应确认为负债，在后续运营期内结转收益。

提问人：jyn0714 时间：2018-03-16 11:28:13
陈版，同样是3P项目，政府派当地的投资公司参与建设，并负责资金投入，但是政府及投资公司都不作为股东列示，并约定谁投资谁享有，但是投资公司不是股东，政府也不是股东，本期投入 8000 万的工程款，该工程款是以资本公积列示，还是预收账款呢？另如何确认金融资产，按照投自协议的保底？

回答人：chenyiwei
这要结合具体情况分析了。如可能，请提供具体的背景信息。